臺灣嘉義地方法院刑事判決
109年度金訴字第117號
公  訴  人  臺灣嘉義地方檢察署檢察官
被      告  周東漢


選任辯護人  張坤明律師
            高維志律師
上列被告因違反洗錢防制法等案件，經檢察官聲請簡易判決處刑
（109年度偵字第6789號），本院認不宜逕以簡易判決處刑，改
依通常程序審理，判決如下：
    主  文
周東漢幫助犯洗錢防制法第十四條第一項之一般洗錢罪，處有期
徒刑伍月，併科罰金新臺幣伍萬元，罰金如易服勞役，以新臺幣
壹仟元折算壹日。
    事  實
一、周東漢明知將個人之金融帳戶交付他人使用，可供他人作為
    提領詐欺犯罪所得之工具，並用於使他人逃避刑事追訴，移
    轉特定犯罪所得而洗錢，仍以縱有人以其提供之金融帳戶實
    施詐欺取財，亦不違背其本意之幫助詐欺取財及幫助洗錢之
    犯意，於民國109年1月6日前某時，在不詳地點，將其所申
    辦之中華郵政股份有限公司布袋郵局帳號00000000000000號
    帳戶（下稱郵局帳戶）之存摺、提款卡、密碼提供給真實姓
    名年籍不詳之人，以此方法幫助他人從事犯罪，方便取得贓
    款，並掩飾、隱匿詐欺取財犯罪所得之去向與所在，而不易
    遭人查緝。嗣詐欺集團成員輾轉取得上開金融卡、密碼後，
    意圖為自己不法之所有，基於詐欺取財之犯意聯絡，由該詐
    欺集團某不詳成員於108年12月31日某時許，撥打電話給張
    陳蕙照，假冒為警察人員，佯稱其所投保之壽險保險金有問
    題，需先匯款云云，致張陳蕙照陷於錯誤，遂依該詐欺集團
    成員之指示，分別於109年1月6日及同年月7日各匯款新臺幣
    （下同）15萬元至周東漢上開郵局帳戶內，旋遭該詐騙集團
    成員提領一空而掩飾、隱匿該詐欺犯罪所得。嗣張陳蕙照發
    覺受騙，而報警處理，始查悉上情。
二、案經張陳蕙照訴由高雄市政府警察局前鎮分局報告臺灣高雄
    地方檢察署呈請臺灣高等檢察署令轉臺灣嘉義地方檢察署檢
    察官偵查後聲請簡易判決處刑。
    理  由
一、證據能力部分：
    被告以外之人於審判外之言詞或書面陳述，除法律有規定者
    外，不得作為證據，刑事訴訟法第159條第1項固定有明文。
    惟被告以外之人於審判外之陳述，雖不符同法第159條之1至
    第159條之4之規定，而經當事人於審判程序同意作為證據，
    法院審酌該言詞陳述或書面陳述作成時之情況，認為適當者
    ，亦得為證據；又當事人、代理人或辯護人於法院調查證據
    時，知有第159條第1項不得為證據之情形，而未於言詞辯論
    終結前聲明異議者，視為有前項之同意，同法第159條之5第
    1項、第2項亦有明文規定。本判決下列認定事實所引用之所
    有供述證據，均經依法踐行調查證據程序，檢察官、被告周
    東漢及辯護人對本判決所引用被告以外之人於審判外之言詞
    或書面陳述均同意有證據能力（見本院金訴卷第72、310頁
    ），且迄於本院言詞辯論終結前均未表示異議，而該等證據
    之取得並無違法情形，且與本件待證事實具有關連性，核無
    證明力明顯過低之事由，本院審酌各該證據作成時之情況，
    並無不當之情形，認以之作為證據應屬適當，爰依刑事訴訟
    法第159條之5規定，認有證據能力。其餘資以認定本案犯罪
    事實之非供述證據（詳後述），亦查無違反法定程序取得之
    情形，依刑事訴訟法第158條之4反面解釋，應具證據能力。
二、認定事實所憑之證據及理由：
    訊據被告固坦承有開立上開郵局帳戶之事實，惟矢口否認有
    何幫助犯詐欺取財及幫助犯洗錢犯行，辯稱：係於109年1月
    8日發現不見，即去報警並掛失云云，辯護人則為被告辯稱
    ：被告於109年1月8日下午4時下課返回吳鳳科技大學宿舍時
    ，發現其放置於抽屜內之郵局存摺、提款卡遭竊，於前往郵
    局辦理掛失時，因郵局人員告知已列為警示帳戶而未能成功
    辦理掛失，後經與隔壁寢室室友王博玄討論後並由王博玄陪
    同下，前往嘉義縣民雄分局民雄派出所報案，又因帳戶已遭
    警示，員警告知無法提出竊盜罪之刑事告訴，故僅以遺失物
    之形式受理報案，翌日欲使用其所有之合作金庫銀行提款卡
    提款時，片尋不著合作金庫銀行之存摺及提款卡，旋致電至
    合作金庫銀行辦理掛失，其主觀上欠缺幫助他人為詐欺取財
    犯罪及掩飾或隱匿他人詐欺所得之去向之不確定故意，亦無
    檢察官所指幫助詐欺罪或洗錢之犯行等語。經查：
  ㈠上開郵局帳戶係由被告申辦，並領得該帳戶之提款卡，由其
    本人保管使用乙節，業據被告坦承不諱，復有中華郵政客戶
    基本資料、客戶歷史交易清單（見警卷第4至5頁）、中華郵
    政股份有限公司109 年9 月25日儲字第1090247306號函暨帳
    戶基本資料、查詢存簿變更資料及提款密碼錯誤紀錄、查詢
    金融卡變更資料、客戶歷史交易清單（見本院金訴卷第89至
    103 頁）各1份附卷可查。另告訴人張陳蕙照係如何遭詐騙
    並匯款至被告上開所有之帳戶內，該款項旋遭提領一空等節
    ，業據證人即告訴人於警詢之指訴歷歷（見警卷第3頁），
    並有內政部警政署反詐騙諮詢專線紀錄表、金融機構聯防機
    制通報單、高雄市政府警察局前鎮分局復興路派出所受理各
    類案件紀錄表、受理刑事案件報案三聯單、受理案件登記表
    、無摺存款單（見警卷第6至10、16頁）各1份存卷可佐。是
    以，不法集團成員取得原為被告管領之系爭郵局帳戶之金融
    卡、密碼後，遂行對告訴人之詐欺取財犯行，並將款項提領
    一空而掩飾、隱匿詐欺款項等事實，首堪認定。
  ㈡被告雖以前詞置辯。惟查：
  ⒈被告於警詢時供稱：「109年1月8日下午4至5時左右在學校宿
    舍發現我的存簿及提款卡不見的，因為我前三天還有去學校
    裡面的OK便利商店持郵局的提款卡提領款項，金額多少我忘
    記了。」等語（見警卷第1頁反面）；於偵查中供稱：「108
    年11月底的時候發現不見的。我在學校宿舍發現不見的，我
    本來放在學校宿舍。當時我合庫帳戶存摺提款卡也不見了，
    後來我有去合庫掛失，合庫有補發新的存摺及卡片。」等語
    （見偵卷第6頁正反面）；於本院準備程序時供稱：我是住
    在宿舍，109年1月8日下課發現桌子一團亂，我不知道是遺
    失還是遭竊等語（見本院金訴卷第71頁）。觀諸其發現郵局
    帳戶存摺、提款卡不見之時間，前後不一，且所述時間相差
    甚遠，已啟人疑竇。
  ⒉復細譯被告於偵查及本院準備程序中均供承：合作金庫跟郵
    局帳戶之存摺放在一起，兩本帳戶的存摺及提款卡都同時不
    見了，後來有去合作金庫掛失及補辦新的存摺及卡片云云（
    見偵卷第6頁正反面，本院金訴卷第74頁），及其所提出之
    答辯狀記載「又翌日即109年1月9號上午某時許，因郵局帳
    戶已遭警示，無法提領現金，而欲使用其合作金庫銀行之提
    款卡進行提款時，卻遍尋不著原先放置於宿舍抽屜內之合作
    金庫銀行存摺及提款卡，惟當下旋即致電合作金庫銀行辦理
    掛失，因成功辦理掛失，幸未遭詐騙集團使用，並取得新核
    發之提款卡及存摺」等文字（見本院金訴卷第23至24頁）觀
    之，被告就發現存摺、提款卡不見之細節上，究係同時發現
    郵局及合作金庫之存摺、提款卡均不見，亦或先後發現上開
    2帳戶之存摺、提款卡不見乙情，先後所述亦有不符；再查
    ：被告所有之合作金庫帳戶係於108年12月23日開立，因該
    行提款卡製作時間需7至10日，故被告係於109年2月10日當
    天才第一次領到提款卡及設定密碼，而其辦理存摺掛失之時
    間為109年1月9日，此有合作金庫商業銀行東嘉義分行109年
    9月30日合金東嘉義字第1090003303號函暨新開戶建檔登錄
    單、存戶事故查詢單（見本院金訴卷第119至123頁）及本院
    109年10月7日洽辦公務電話紀錄單各1份附卷存查（見本院
    金訴卷第127頁），被告既然係於109年2月10日始領到合作
    金庫之提款卡，則其於109年1月8或9日何來有發現合作金庫
    帳戶提款卡不見之可能，更遑論有欲使用合作金庫提款卡提
    款之可能？是以，被告上開所述同時發現合作金庫存摺及提
    款卡不見，並於事後補辦提款卡云云，實難以盡信。
  ⒊被告雖又供稱其所有郵局帳戶之存摺及提款卡係放置於宿舍
    抽屜內不見，當時有去跟生輔組組長講說東西遭竊云云，然
    其同寢室之室友賴佑豪、吳欽賜所有放置於宿舍之物品當日
    均無遭人竊取或有桌上凌亂之情形，其所有宿舍房門雖有未
    上鎖而已門閂微靠之習慣，但僅限於寢室內有室友在內，以
    方便進出宿舍之用，若無人在內，則會上鎖等情，業據證人
    賴佑豪、吳欽賜於本院審理中證述明確（見本院金訴卷第25
    2、256、306至307頁），並有宿舍門鎖照片、宿舍房卡翻拍
    照片及證人賴佑豪手繪宿舍寢室配置圖各1份（見本院金訴
    卷第281至285 頁）在卷可佐，另證人即被告隔壁室友王博
    玄尚證稱當時進入被告寢室時，亦無翻箱倒櫃之情形等語（
    見本院金訴卷第246頁）。縱使如被告及辯護人所述，當日
    寢室門鎖有未上鎖之情形，然因被告室友2人當日均無有物
    品遭竊，寢室亦無翻箱倒櫃之情形，則被告所述其所有之郵
    局帳戶存摺及提款卡係放置於寢室抽屜內遭竊之可能性，自
    屬微乎其微。既然寢室內並無翻箱倒櫃之情形，被告於108
    年12月27日提領郵局帳戶最後一筆款項後，餘額所剩無幾，
    可知其於108年12月27日後即鮮少使用郵局帳戶，何以於109
    年1月8日突然發現放置於抽屜中之存摺及提款卡不見？此情
    亦有可疑。再者，證人賴佑豪、吳欽賜、王博玄均係聽聞被
    告自稱其存摺及提款卡不見（見本院金訴卷第236、257至25
    8、301、306至307頁），而未在場見聞，且被告於證人王博
    玄於109年1月8日當天晚上進其寢室時，正在線上報警，當
    時僅告知王博玄稱係遺失，而未提及遭竊，經證人王博玄建
    議線上報警沒有效率，始由王博玄及賴佑豪陪同下，前往警
    察局報案等情，業據證人王博玄於本院審理中證述在卷（見
    本院金訴卷第239至243、245、247至248頁），則被告既然
    明知遺失及遭竊自屬不同，且當時認為係遭竊（見本院金訴
    卷第321頁），何以僅向證人王博玄告以遺失，益徵被告所
    有之郵局帳戶存摺及提款卡究係否有因遭竊而不見，自有疑
    義。
  ⒋此外，三人同住之偌大寢室中，卻僅有被告所有之郵局帳戶
    存摺及提款卡遭竊，實殊難想像，姑且不論該郵局帳戶餘款
    多寡，在未得知提款卡密碼之前，該提款卡跟存摺對本人以
    外之任何人，根本毫無任何經濟價值可言，況若帳戶內之餘
    額根本不足百元，竊賊何有大費周章跑到隨時可能遭人發現
    之學生宿舍內竊取之動機？又密碼設定極為隱私，若非本人
    告知，他人何以得知，對此，被告尚辯稱：詐騙集團成員係
    透過其放置於抽屜之健保卡知悉該郵局帳戶之提款卡密碼為
    其生日云云，然竊取過程理應匆忙，竊賊縱使猜測該郵局帳
    戶密碼為被告之生日，理應連同健保卡一同取走，否則何有
    當場記憶之可能？但被告所有之健保卡並無遺失之情，且被
    告所有之合作金庫帳戶密碼卻非設定為其生日，而係其親屬
    之電話號碼（見本院金訴卷第74、76頁），顯見被告上開辯
    稱，不僅前後矛盾，與常情不符，更顯荒謬。衡情，被告製
    作警詢筆錄時間為109年4月12日，距離其發現帳戶存摺、提
    款卡不見之時間甚近，記憶較為清晰，竟供稱有於109年1月
    8日前3日領款之不實內容；另就發現郵局帳戶存摺、提款卡
    不見之時間，於偵查中尚翻異前詞改供稱係於108年11月底
    ，迄於距離案發時間最久之本院訊問時，又改供稱係於109
    年1月8日發現不見云云，不僅如此，其於109年1月8日當時
    根本從未領過合作金庫帳戶提款卡，竟於偵查及本院訊問中
    ，尚供稱有前往補發之情形，輔以上開諸多不實之陳述，足
    見其已非單純記憶錯誤之情形，而多為飾詞卸責之情。
  ⒌再檢視該帳戶之交易明細（見本院金訴卷第101頁），該郵局
    帳戶餘額早於108年12月27日僅剩53元，直至告訴人於109年
    1月6、7日各匯款15萬元之紀錄外，期間均無任何交易紀錄
    ，顯見被告於警詢時陳述發現帳戶不見之前3日有在學校提
    款乙節尚有不實。又該郵局帳戶於108年12月5日至同年月27
    日間有高達30筆之交易紀錄，則其於偵查中所述108年11月
    底發現不見云云亦有不實。進一步細譯該帳戶之交易模式為
    各於6千元、7千元、4萬元、1萬2千元、1千5百元等款項匯
    入後，再逐次多筆小額交易，其中有6次999元之VS購貨及5
    次999元之購物圈存等消費紀錄，或跨行提款數千元不等，
    交易習慣相仿，消費使用高達11次，未見有其陳稱於12月1
    日開始工作後常使用合作金庫帳戶之故，所以把郵局的錢領
    出來到合作金庫的帳戶之情形。再者，該帳戶最後一次跨行
    提款金額為505元，當時餘額僅剩53元，足見該帳戶在遭行
    騙者作為詐欺工具前，帳戶內之餘額所剩無幾，此與一般出
    賣或交付帳戶與陌生人之人，會選擇已無千元或百元以上金
    額之帳戶出賣或交付，以避免自己有所損失之情形相符。
  ⒍至被告雖有於109年1月8日晚間11時50分，以該郵局帳戶存簿
    及提款卡遺失為由，親自前往嘉義縣警察局民雄分局民雄派
    出所報案等情，有嘉義縣警察局民雄分局109 年9 月29日嘉
    民警偵字第1090028212號函暨受理各類案件紀錄表、遺失案
    件報案證明申請書、受理案件登記表各1份在卷可參（見金
    訴卷第55、109 至117 頁），惟其當時經員警告以若帳戶已
    列為警示帳戶，即無法受理刑事竊盜案件後，竟仍僅以遺失
    為由辦理報案，且未提及其所有之合作金庫銀行帳戶之存摺
    及提款卡亦有遺失，足徵其報案之動機僅為掩飾幫助犯罪之
    犯行，以便臨訟推諉卸責，既然被告前開所辯均無足採，縱
    其事後有報警，亦無礙於如前所述被告將其郵局帳戶存摺、
    提款卡交付他人使用之認定，附此敘明。
  ㈢被告具有幫助詐欺取財之不確定故意：
    按刑法上之故意，可分為直接故意與不確定故意（間接故意
    ），所謂「不確定故意」，係指行為人對於構成犯罪之事實
    ，預見其發生而其發生並不違背其本意者，刑法第13條第2
    項定有明文。依一般社會經驗，常人如知悉帳戶提款卡等物
    品遭竊或遺失，為防止拾得或竊得之人盜領其存款或作為不
    法使用而徒增訟累，必於發現後立即報警或向金融機構辦理
    掛失止付，在此種情形下，詐欺集團如仍以該帳戶作為犯罪
    工具，則在渠等向他人詐騙，並誘使被害人將款項匯入帳戶
    後，極有可能因帳戶所有人掛失止付而無法提領，致使先前
    大費周章從事之詐欺犯罪行為，日後卻無法獲得任何利益。
    從而詐欺集團通常係使用以金錢收購或來路明確之帳戶，以
    便渠等能自由使用該帳戶進行提款、轉帳等動作，而無須承
    擔該帳戶可能遭掛失而無法順利提領贓款之風險。是被告應
    係將上開帳戶之提款卡交付詐欺集團使用，並告知提款密碼
    ，詐欺集團方能無所顧忌，輕易利用上開帳戶作為詐欺取財
    之工具。又金融帳戶為個人之理財工具，一般民眾皆可自由
    申請開設金融帳戶，並無任何特殊限制，即申請存款帳戶極
    為容易便利，且得在不同金融機構申請多數存款帳戶使用，
    並無使用他人帳戶必要，此為一般日常生活常識。除非有特
    殊或違法之目的，並藉此躲避警方追緝，並無向他人借用、
    承租或購買帳戶之必要。而金融帳戶係個人資金流通之交易
    工具，事關帳戶申請人個人之財產權益，進出款項亦將影響
    其個人社會信用評價，若落入不明人士之手，極易被利用為
    取贓或掩飾、隱匿犯罪所得而洗錢之犯罪工具，是金融帳戶
    具有強烈之屬人性及隱私性，應以本人使用為原則，若非與
    本人有密切關係或特殊信賴關係，實無任意供他人使用之理
    ，縱有交付個人帳戶供他人使用之特殊情形，亦必會先行瞭
    解他人使用帳戶之目的始行提供，並儘速要求返還。再詐欺
    集團經常利用他人存款帳戶，以隱匿其財產犯罪之不法行徑
    ，規避執法人員之查緝，並掩飾、確保自己犯罪所得之財物
    ，類此在社會上層出不窮之案件，亦經媒體多所報導而為眾
    所周知，避免此等專屬性甚高之物品被不明人士利用為犯罪
    工具，亦為一般生活所應有之認識，詎被告竟將上開郵局帳
    戶存摺、提款卡供給不明人士，而容任他人實施詐欺取財犯
    行，足認被告有幫助詐欺取財之不確定故意甚明。
  ㈣被告具有幫助一般洗錢之不確定故意：
    又按我國洗錢防制法對於洗錢之定義，所參酌之聯合國禁止
    非法販運麻醉藥品和精神藥物公約（又稱維也納公約）第3
    條第1項第b、c款，以及聯合國打擊跨國有組織犯罪公約第6
    條第1項第a、b款之中文版，雖將行為人必須「knowing」洗
    錢標的財產是源自特定犯罪所得之「knowing」翻譯為「明
    知」。但洗錢防制法第2條修正之立法說明第4點，已敘明有
    關是否成立該條第3款洗錢行為之判斷重點「在於主觀上是
    否明知或可得而知所收受、持有」，即不以「明知」為限。
    金融帳戶乃個人理財工具，依我國現狀，申設金融帳戶並無
    任何特殊限制，且可於不同之金融機構申請多數帳戶使用，
    是依一般人之社會通念，若見他人不以自己名義申請帳戶，
    反而收購或借用別人之金融帳戶以供使用，並要求提供提款
    卡及告知密碼，則提供金融帳戶者主觀上如認識該帳戶可能
    作為對方收受、提領特定犯罪所得使用，對方提領後會產生
    遮斷金流以逃避國家追訴、處罰之效果，仍基於幫助之犯意
    ，而提供該帳戶之提款卡及密碼，以利洗錢實行，仍可成立
    一般洗錢罪之幫助犯（最高法院108年台上大字第3101號刑
    事裁定意旨參照）。因金融機構帳戶的功能，即收受他人轉
    帳或匯入之款項，並可透過提款卡或網路銀行之方式，進行
    提領與轉帳，若非為掩飾犯罪所得，以使犯罪行為不易遭查
    緝，衡情應無使用他人金融帳戶的必要，被告雖未使用上開
    郵局帳戶，替他人掩飾或隱匿犯罪所得，但其將上開郵局帳
    戶提供予該不詳人士使用，使上開郵局帳戶脫離自身之掌控
    ，而有使上開郵局帳戶充作該不詳人士與其同夥從事犯罪時
    ，收受犯罪贓款，藉以掩飾自身犯罪行為所用，自有預見之
    可能，卻仍將上開郵局帳戶之存摺、提款卡（含密碼），提
    供予該不詳人士使用，被告自具有幫助他人洗錢之不確定故
    意。
  ㈤綜上，被告所辯顯屬卸責之詞，不足採信，本案事證明確，
    被告上揭幫助詐欺與幫助洗錢之犯行，均堪認定，應依法論
    科。
三、論罪科刑：
  ㈠核被告所為，係犯刑法第30條第1項前段、第339條第1項之幫
    助詐欺取財，及刑法第30條第1項前段、洗錢防制法第14條
    第1項之幫助洗錢罪。另按刑事訴訟法第300條所謂變更起訴
    法條，係指罪名之變更而言；又正犯與幫助犯，僅係犯罪形
    態與得否減刑有所差異，其適用之基本法條及所犯罪名並無
    不同，僅行為態樣有正犯、從犯之分，毋庸引用刑事訴訟法
    第300條變更檢察官起訴之法條（最高法院102年度台上字第
    1998號判決意旨參照）。本件檢察官認被告係犯洗錢罪之正
    犯，雖有未合，揆諸上揭判決，本院毋庸變更檢察官起訴之
    法條。
  ㈡又被告以同時提供帳戶存摺、提款卡、密碼之行為，幫助他
    人詐欺取財及洗錢，係一行為觸犯數罪名，為想像競合犯，
    應依刑法第55條規定，從一重之幫助洗錢罪處斷。
  ㈢被告基於幫助之犯意而提供上開郵局帳戶之金融卡及密碼，
    為幫助犯，爰依刑法第30條第2項之規定，按正犯之刑減輕
    之。
  ㈣爰以行為人之責任為基礎，審酌被告明知詐騙行為猖獗，卻
    仍將其所有之金融機構帳戶提供予不法份子使用，助長他人
    犯罪之風氣，造成無辜民眾受騙而受有金錢損失，實為當今
    社會詐財事件發生之根源，並使不法份子易於逃避犯罪之查
    緝，擾亂金融交易往來秩序及社會正常交易安全甚鉅，且亦
    因被告之行為，掩飾犯罪所得之去向，復使執法人員難以追
    查詐騙集團成員之真實身分，嚴重破壞社會治安及造成被害
    人尋求救濟之困難，所為誠屬不該，惟念被告尚無同罪質之
    前科紀錄，兼衡被告於本院自述教育程度為就讀大學四年級
    ，同時從事餐飲業乙職，擔任內外場之工作人員，月薪2萬8
    千元至3萬2千元不等，未婚，父母離異，父親、爺爺均已過
    世，母親北上，鮮少聯絡，返家後係與奶奶同住，目前負擔
    機車車貸每月6千3百元、巨匠美語學費每月2千6百元，畢業
    後尚須負擔學貸共6萬元等家庭生活經濟狀況，本案遭詐騙
    被害數額，暨被告否認犯行之犯後態度等一切情狀，量處如
    主文所示之刑，並諭知罰金易服勞役之折算標準。
四、沒收
  ㈠被告固有將帳戶資料提供詐騙集團成員遂行詐欺之犯行，惟
    卷內尚乏積極證據證明被告就此獲有報酬或因此免除債務，
    自無從遽認被告有何實際獲取之犯罪所得，爰不予諭知沒收
    或追徵其價額。另被告提供其所有之提款卡，雖係供犯罪所
    用之物，惟該帳戶業經列為警示帳戶，已無法再提供為犯罪
    使用，顯無再予沒收之實益，爰不予諭知沒收，附此敘明。
  ㈡另洗錢防制法第18條第1項前段固規定：「犯第14條之罪，其
    所移轉、變更、掩飾、隱匿、收受、取得、持有、使用之財
    物或財產上利益，沒收之」，但條文並無「不問屬於犯罪行
    為人與否」之要件（絕對義務沒收），當以屬於（按指實際
    管領）犯罪行為人者為限，始應（相對義務）沒收。惟被告
    非實際上提款之人，無掩飾隱匿詐欺贓款之犯行，非洗錢防
    制法第14條第1項之正犯，自無上開條文適用，附此敘明。
據上論斷，應依刑事訴訟法第299條第1項前段，洗錢防制法第14
條第1項，刑法第11條前段、刑法第30條第1項前段、第2項、第3
39條第1項、第55條、第42條第3項前段，刑法施行法第1條之1第
1項，判決如主文。
本案經檢察官吳咨泓聲請以簡易判決處刑，檢察官廖俊豪到庭執
行職務。
中　　華　　民　　國　　110 　年　　2 　　月　　25　　日
                  刑事第二庭  審判長法  官  林正雄
                                    法  官  王品惠
                                    法  官  黃美綾
以上正本證明與原本無異。
如不服本判決應於收受判決後20日內向本院提出上訴書狀，並應
敘述具體理由；其未敘述上訴理由者，應於上訴期間屆滿後20日
內向本院補提理由書（均須按他造當事人之人數附繕本）「切勿
逕送上級法院」。告訴人或被害人如對於本判決不服者，應具備
理由請求檢察官上訴，其上訴期間之計算係以檢察官收受判決正
本之日期為準。
中　　華　　民　　國　　110 　年　　2 　　月　　25　　日
                                    書記官  吳佩芬
附錄本案論罪科刑法條：
中華民國刑法第339條
意圖為自己或第三人不法之所有，以詐術使人將本人或第三人之
物交付者，處5年以下有期徒刑、拘役或科或併科50萬元以下罰
金。
以前項方法得財產上不法之利益或使第三人得之者，亦同。
前2 項之未遂犯罰之。
洗錢防制法第14條：
有第2條各款所列洗錢行為者，處7年以下有期徒刑，併科新臺幣
5百萬元以下罰金。
前項之未遂犯罰之。
前二項情形，不得科以超過其特定犯罪所定最重本刑之刑。